Minutes et répertoires du notaire Pierre de CLERSIN, 3 octobre 1681 - décembre 1714 (étude VI)
Archives nationales
- Minutes de Pierre de CLERSIN, 3 octobre 1681 - décembre 1714; MC/ET/VI/572 - MC/ET/VI/638
  - Minutes. 1714, mai - 1714, décembre, mai 1714 - décembre 1714; MC/ET/VI/638
    - Quittance par Claude Delure, maître maçon, demeurant rue de la Calandre, aux religieux du collège de Grand-mont, rue du Jardinet, de 6.500 livres pour solde de 13.858 livres 15 sols 3 deniers, prix des travaux de reconstruction d'un corps de logis dépendant d'une grande maison, sise rue du Jar
      Documents du Minutier central concernant l'histoire de l'art (1700-1750), par Mireille Rambaud, tome II [études I à X, soit 2357 actes], Paris, Archives nationales, 1971, p. 632 (instrument de recherche imprimé dématérialisé, certaines notices sont plus détaillées dans la version intégrale accessible en ligne par la rubrique 'Autres instruments de recherche', voir contexte dans le Plan d’orientation général - Notaires de Paris, guides thématiques du Minutier).
    - Delure (Claude) maître maçon rue de la Calandre § Quittance, 5 mai 1714; MC/ET/VI/638
      quittance; Delure, Claude
    - Bail pour trois ans, par Jean Richard, demeurant rue du Four, à Eugène (sic) Charrier, veuve d'Antoine Legay, maître paveur, et Antoine Legay, son fils, aussi maître paveur, du corps de logis de devant (un étage et un galetas et une grande boutique) de la maison où demeure le bailleur et dont il est propriétaire, moyennant 600 livres de loyer annuel., 21 mai 1714; MC/ET/VI/638
    - Girault (Jacques), peintre, rue Vieille du Temple § Transport, 22 mai 1714; MC/ET/VI/638
      cession; Girault, Jacques
    - Du guernier (Louis) maître Orfèvre joaillier § quai des orfèvres § Inventaire après le décès de .., 4 juin 1714; MC/ET/VI/638
      inventaire; Du Guernier, Louis
    - Lamy (Jean) maître tapissier place Collège des 4 nations § Quittance, 6 juin 1714; MC/ET/VI/638
      quittance; Lamy, Jean
    - Aubourg (Jean) maître menuisier à Paris § Certificat, 28 juin 1714; MC/ET/VI/638
      Aubourg, Jean
    - Malherbe (Pierre) valet de chambre tapissier rue Saint-Antoine § mariage de .., 29 juin 1714; MC/ET/VI/638
      contrat de mariage; Malherbe, Pierre
    - Duflot (Jean) maître serrurier rue des Grands Augustins § Apprentissage, 5 juillet 1714; MC/ET/VI/638
      contrat d'apprentissage; Duflot, Jean
    - Serrurier (apprentissage) § Louis Desjardins bourgeois de Paris, met son fils Louis Nicolas, D. âgé de 18 ans, pour 5 ans, chez Jean Duflet, maître serrurier, nourri, logé, blanchi, Moyennant 300 l., 5 juillet 1714; MC/ET/VI/638
    - Dépôt par Jean Richard d'une reconnaissance de dette en date du 6 mars 1714, de Claire Oudart, veuve de Jacques Richard, demeurant au village de Juziers, près de Meulan, qui reconnaît lui avoir emprunté 116 livres 'pour façonner les vignes et ensemencer les terres qu'elle tient de luy à loyer, de son frère et de sa soeur'., 10 août 1714; MC/ET/VI/638
    - Obligation par Marc-Antoine LEGRAND, comédien ordinaire du roi, rue du Regard., 25 août 1714; MC/ET/VI/638
      Théâtre XVIIIe siècle (395 actes), par Valérie Brousselle, Guillaume Nahon, Xenia Pamfilova, v. 1960-2000 (fichier papier entièrement dématérialisé; voir contexte dans le Plan d’orientation général - Notaires de Paris, guides thématiques du Minutier).
      Date de création de la notice: 2003
      obligation; Regard (rue du); Legrand, Marc Antoine (1673-1728); acteur
    - doreur (apprentissage) § Toussaint Bordeau, arquebusier, met son cousin Antoine Jolly, pour 5 ans, chez Robert Brulay, maître doreur; nourri, logé, blanchi, Moyennant 150 l., 28 août 1714; MC/ET/VI/638
    - Laville (Pierre) menuisier rue Frepillon § Certificat, 29 août 1714; MC/ET/VI/638
      Laville, Pierre
    - Parent (Nicolas) maître et marchand tapissier rue Saint-Benoît § bail par .., 14 septembre 1714; MC/ET/VI/638
      bail; Parent, Nicolas
    - Bail pour neuf ans, par Jean Richard à François Poullain, écuyer, sieur de Beaumont, et Catherine Loison, son épouse non commune en biens, ledit Beaumont étant présentement prisonnier à la Conciergerie, du corps de logis de derrière, nouvellement construit, de la maison où demeure ledit Richard, rue du Four, et dont il est propriétaire., 28 septembre 1714; MC/ET/VI/638
      Porte cochère conduisant de l'avant-cour à la grande cour de derrière; au rez-de-chaussée, salle à manger et office avec galetas au-dessus; au 1er étage, antichambre, deux chambres, cabinet et garde-robe; au 2e, quatre pièces; dans la cour, à droite, un petit bâtiment avec cuisine, garde-manger, salle du commun et deux chambres au-dessus; dans le fonds de la cour, remises et écuries; la cour est pavée, à l'exception d'un espace planté d'une douzaine de tilleuls de Hollande, réservé pour y faire un jardin). Le bailleur s'engage à faire construire une loge de portier dans la première cour d'entrée. Le loyer annuel est de 2.400 livres. - Fait entre les deux guichets des prisons de la Conciergerie du Palais.
- Répertoire(s) de Pierre de CLERSIN, 3 octobre 1681 - 29 novembre 1714; MC/RE/VI/11 - MC/RE/VI/12
  - Répertoire. 1681, 3 octobre - 1701, 3 octobre 1681 - 1701; MC/RE/VI/11
    Informations concernant le classement et la cotation:
    Le niveau inférieur de description, quand il existe, correspond aux mentions d'actes contenues dans le répertoire. Parmi celles-ci, certaines peuvent y être décrites, de manière plus ou moins détaillée. Pour consulter l'acte proprement dit, il convient de rechercher la cote au niveau des articles (registre ou liasse) des minutes du notaire (cote de type 'MC/ET').
  - Répertoire. 1702, 1er janvier - 1714, 29 novembre, 1er janvier 1702 - 29 novembre 1714; MC/RE/VI/12
    - Comparution de Anne Baudin, veuve de Jules Hardouin Mansart, et ses créanciers., 13 mars 1711
      MC/RE/VI/12
      Attention: la cote de répertoire (de type 'MC/RE') ne permet pas de consulter la minute de l'acte. ll convient de rechercher la cote de la minute (de type 'MC/ET') au niveau des articles (registre ou liasse) de minutes du notaire.
      L'accès aux images numérisées des pages du répertoire se fait au niveau de description supérieur (' Répertoire du notaire '), rubrique ' Consulter les archives numérisées associées'.
      Actes signalés par Thierry Boudignon, 2003-2012 (base de données migrée: voir contexte dans le Plan d’orientation général - Notaires de Paris, guides thématiques du Minutier).
      comparution; Baudin, Anne; Mansart, Jules Hardouin- (1646-1708)
    - Bail de meubles par Jean Lamy à Jacques Hardouin Mansart comte de Sagonne., 29 juin 1713
      bail; Hardouin-Mansart de Sagonne, Jacques (1677-1762); Lamy, Jean